# 关于终止经营比较列报

提问人：tucan202 时间：2019-01-12 12:45:02
@chenyiwei 2017年 4 月 28 日，财政部以财会[2017]13号发布了《企业会计准则第 42 号——持有待售的非流动资产、处置组和终止经营》，自2017 年 5 月 28 日起实施。那么在贬值 2017 年度报表时需要对终止经营利润进行列报，现 A 公司于 2017 年 3 月转让一子公司全部股权，该子公司为集团内独立的业务，处置后集团即不再从事该类型业务，由于业务发生期间在本准则实施之前，那么该子公司 2017 年 1-3 月份的净利润在 2017 年度财务报表中是否应作为终止经营净利润列示？同理，如果在2016 年度处置一个子公司（代表一项业务），那么在编制 2017 年度财务报表时，是否需要对 2016 年度该子公司的净利润是否应在比较期间列示为终止经营净利润。

回答人：chenyiwei
根据 CAS 42 应用指南：
本准则规定，对于本准则施行日存在的持有待售的非流动资产、处置组和终止经营，应当采用未来适用法处理。本准则施行日之后符合终止经营定义的，应当按照本准则规定，对可比会计期间的比较数据进行调整，在财务报表中列示和披露该终止经营当期和可比会计期间的有关信息。
据此，你说的情况都是在本准则施行日已不存在的终止经营，故按照上述衔接规定，应无需再调整 2017 年度报表的前期比较数据。

提问人：tucan202 时间：2019-01-12 15:00:46
感谢陈老师，同理，在 2017 年 1-3 月份，被处置的子公司（代表一项业务）的净利润，应该也不需要列示为终止经营利润吧？

回答人：chenyiwei
不需要。